臺灣高等法院民事裁定
109年度勞抗字第51號
抗  告  人  姜榮昇  
相  對  人  聯安保全股份有限公司

法定代理人  李偉鳴  
上列抗告人因與相對人間請求確認僱傭關係等事件，對於中華民
國109年3月27日臺灣臺北地方法院109年度勞專調字第55號、109
年度救字第102號裁定提起抗告，本院裁定如下： 
    主  文
抗告駁回。
抗告費用由抗告人負擔。
    理  由
一、按提起抗告，應於裁定送達後10日之不變期間內為之，民事
    訴訟法第487 條前段定有明文；又抗告不合法者，抗告法院
    應以裁定駁回之，為民事訴訟法第495 條之1 第1 項準用第
    444 條第1 項前段所明定。 
二、經查：
　㈠本件抗告人於原法院向相對人訴請確認兩造間勞動僱傭關係
    存在，並請求相對人應給付因不當解職之精神補償費新臺幣
    （下同）1,000萬元本息，及應給付自民國109 年3月10日起
    至回復上班日止之每月薪資2萬3,000元本息，並聲請訴訟救
    助。經原法院以109年度勞專調字第55號、109年度救字第10
    2號裁定（下稱系爭裁定），依勞動事件法第6條第1項前段
    規定將該訴訟裁定移送臺灣新北地方法院，且同將抗告人訴
    訟救助之聲請一併移送等情，有系爭裁定在卷可參（見本院
    卷第5至6頁）。而系爭裁定正本係於109年4月6日送達，經
    抗告人本人收受，有原法院送達證書在卷可稽（見原法院10
    9年度勞專調字第55號卷第25頁）。
　㈡抗告人雖主張其係於109年5月14日收受系爭裁定云云。然此
    係因原法院寄送系爭裁定正本時，原109年3月30日列印之送
    達證書上案號欄僅記載「109年度勞專調字第55號」，故又
    於109年5月12日列印案號欄記載「109年度救字第102號」之
    送達證書後，再次送達系爭裁定正本予抗告人，而經抗告人
    於109年5月14日再次收受系爭裁定正本，此有原法院送達證
    書兩張及本院公務電話紀錄乙張在卷可稽（見原法院109年
    度勞專調字第55號卷第25頁、109年度救字第102號第27頁、
    本院卷第19頁）。然抗告人於109年4月6日收受系爭裁定正
    本時，即已知悉其向原法院提起之本案訴訟及訴訟救助之聲
    請，均經原法院以系爭裁定移送臺灣新北地方法院，縱事後
    因原法院再次送達同份系爭裁定正本，然此對其前已收受系
    爭裁定提起抗告之不變期間，並不生影響。
　㈢從而，抗告人既於109年4月6日已收受系爭裁定正本，其遲至
    109年5月15日始提出抗告，有民事抗告狀上原法院收文戳可
    證（見本院卷第7頁），已逾抗告期間，其抗告為不合法，
    應予駁回。　　
三、據上論結，本件抗告為不合法，爰裁定如主文。 　　
中　　華　　民　　國　　109 　年　　6 　　月　　16　　日
                  勞動法庭
                      審判長法  官  黃雯惠
                            法  官  石有為
                            法  官  林佑珊
正本係照原本作成。
不得再抗告。
中　　華　　民　　國　　109 　年　　6 　　月　　16　　日

  　　　　　　　　　　　　　書記官  張永中